臺灣士林地方法院刑事判決　　　　　　　　　　　　　九十三年度易緝字第五八號
　　公　訴　人　臺灣士林地方法院檢察署檢察官
　　被　　　告　甲○○
右列被告因竊盜案件，經檢察官提起公訴（九十二年度偵字第八二四二號）及移送併
案審理（台灣台北地方法院檢察署九十二年偵字第二三七二八、二三三六五號、九十
三年度偵字第五一三七號），經本院裁定進行簡式審判程序，判決如左：
    主  文
甲○○共同連續攜帶兇器竊盜，處有期徒刑貳年。
扣案如附表貳所示之物均沒收。
    事實及理由
一、犯罪事實：甲○○意圖為自己不法所有，基於竊盜之概括犯意，於附表一所示之
    時間、地點，連續為如下之竊盜犯行：
（一）於附表一編號一所示時間、地點，攜帶附表二編號一所示供犯罪所用之物（其
      中六角十字扳手、固定扳手、鐵鎚、老虎鉗、固定夾鉗、斜口鉗、尖嘴鉗、木
      鋸、十字起子、螺絲起子各一把復為客觀上足可殺傷人身、具有危險性、得為
      兇器使用之物），破壞癸○○所有車牌號碼Ｚ二—九一一八號之自小客車車門
      鎖及電門鎖行竊（毀損部分未據告訴），適為車主癸○○發現報警處理，並扣
      得如附表二編號一所示被告所有供犯罪所用之物。
（二）於附表一編號二所示時間、地點，攜帶附表二編號二所示供犯罪所用客觀上足
      當凶器之物，破壞辛○○所有車牌號碼三Ｃ—一五二九號自小客車門鎖（毀損
      部分未據告訴），進入車內後竊取上開車輛，得手後供為自己代步之工具，嗣
      於民國九十二年八月十七日晚十一時三十分許，在台北市○○區○○路三段建
      國北路口，為警盤檢查獲，並扣得如附表二編號二所示被告所有供犯罪所用之
      物。
（三）於附表一編號三、四、五所示時間、地點，攜帶附表二編號三所示被告所有供
      犯罪所用之物（其中螺絲起子一把為客觀上足可殺傷人身、具有危險性、得為
      兇器使用之物），先以自備之機車鑰匙，開啟己○○所有車號ＬＪ七—二五七
      號重機車電門鎖而竊取之，得手後為掩飾罪刑，又於不詳時間，竊取唐秀娟所
      有ＦＦ五—三五○號機車車牌乙面後，懸掛於前開竊得之機車上使用，復基於
      前開不法所有犯意，持客觀上足供兇器使用之螺絲起子，撬開劉鳳珠所有車號
      Ｚ三—六七○八號自小客車車門，破壞該車電源鎖後（毀損部分未據告訴），
      啟動該車竊取之，並將該車停放於台北縣新店市○○路二十九號前，嗣於同年
      十一月六日下午十時許，與朱德星共乘ＬＪ七—二五七號機車，前往上開處所
      欲取車時，為警當場查獲，並扣得如附表二編號三所示被告所有供犯罪所用之
      物。
（四）於附表一編號六、七所示時間、地點，與朱德星共同基於犯意之聯絡，由朱德
      星攜帶其所有客觀上足當兇器使用之板手一支，竊取路口監視鏡頭，甲○○則
      在旁把風。
（五）於附表一編號八所示時間、地點，攜帶附表二編號四所示之客觀上足當兇器使
      用之物，撬開庚○○所有車號ＣＶ—五二九一號自小客車門後，進入車內竊取
      該車之行車電腦乙具得手，嗣於九十二年十一月二十七日上午七時三十分許，
      行經台北市大安區○○○路○段七十六號時，為警查獲，並扣得如附表二編號
      四所示被告所有工犯罪所用之物。
二、證據：被告甲○○之自白、證人即共犯朱德星、被害人癸○○、辛○○、己○○
    、丁○○、庚○○、台北縣新店市張南里里長丙○○、下城里里長壬○○○及現
    場目擊者魏金發之證詞、贓物認領保管單五紙、車輛車牌失竊作業─查獲車輛認
    可資料四紙、照片四張、扣案如附表二所示之物。
三、查被告所犯如附表一編號二以外之竊盜犯行，雖未據檢察官起訴，惟與已起訴之
    竊盜犯行有連續犯之裁判上一罪關係，本院得併予審理。
四、移送併案意旨另以（台灣台北地方法院檢察署九十三年度偵字第三六五九號、台
    灣桃園地方法院檢察署九十三年度偵字第三六三九號）：被告於九十三年一月三
    十一日凌晨四時許、凌晨五時三十分許及九十三年二月十三日凌晨五時許，竊取
    子○○所有車號ＨＵ—七六二八號、乙○○所有車號三Ａ—一一○八五號自用小
    客車上之車用電腦及戊○○所有Ｗ六—一六八二號自用小客車，因認被告涉犯竊
    盜罪嫌，與本案有連續犯之裁判上一罪關係等語。惟訊據被告供稱：其於九十三
    年一月八日具保後，即無意再為竊盜犯行，之後係為償還向其舅所借之保證金，
    才再為竊盜等語（見本院九十三年八月十一日準備程序筆錄）。查被告於九十二
    年十一月二十七日為警查獲，經警逮捕移送台灣台北地方法院檢察署後，由檢察
    官向台灣台北地方法院聲請羈押獲准，自九十二年十一月二十八日起至九十三年
    一月八日羈押於台灣台北看守所，有台灣台北地方法院九十二年度聲羈字第三八
    一號卷及本院法務部在監
    所述，其顯係另行起意而犯上開移送併案部分之竊盜犯行，故尚難認此部分與前
    開論罪科刑部分有連續犯之裁判上一罪關係，本院無從併予審理，應退由原檢察
    官另為適法之處理。
五、依刑事訴訟法第二百九十九條第一項前段、第二百七十三條之一第一項、第三百
    十條之二、第四百五十四條第一項、刑法第二十八條、第五十六條、第三百二十
    一條第一項第三款、第三十八條第一項第二款，判決如主文。
六、如不服本判決，得自收受送達之日起十日內，向本院提起上訴。
本案經檢察官張惠菁到庭執行職務
中　　　華　　　民　　　國　　九十三　　年　　　八　　　月　　十八　　　日
                                      臺灣士林地方法院刑事第七庭
                                          法  官  劉秉鑫
右正本證明與原本無異。
                                          書記官  曾恆壽
中　　　華　　　民　　　國　　九十三　　年　　　八　　　月　　十八　　　日
附錄本件論罪科刑法條全文：
刑法第三百二十一條第一項第三款：
犯竊盜罪而有左列情形之一者，處六月以上、五年以下有期徒刑：
攜帶兇器而犯之者。
前項之未遂犯罰之。
刑法第三百五十四條：
毀棄、損壞前二條以外之他人之物或致令不堪用，足以生損害於公眾或他人者，處二
年以下有期徒刑、拘役或五百元以下罰金。
附表一
┌──┬──────┬──────┬──────┬───┬──────┐
│編號│竊盜時間    │竊盜地點    │被害人及    │行為人│竊盜手段    │
│    │            │            │被害客體    │      │            │
├──┼──────┼──────┼──────┼───┼──────┤
│一  │民國九十二年│臺北市文山區│癸○○Ｚ二—│甲○○│以六角十字扳│
│    │七月三十日晚│萬慶街三十七│九一一八號自│      │手破壞車門鎖│
│    │間八時四十分│巷二十五號前│小客車（未遂│      │後用固定扳手│
│    │許          │            │）          │      │破壞電門鎖  │
│    │            │            │            │      │            │
├──┼──────┼──────┼──────┼───┼──────┤
│二  │九十二年八月│臺北市士林區│辛○○三Ｃ—│甲○○│以Ｔ字型扳手│
│    │十五日凌晨四│克強游泳池旁│一五二九號自│      │破壞車門進入│
│    │時三十分許  │            │小客車乙輛  │      │車內後再以Ｔ│
│    │            │            │            │      │字型扳手破壞│
│    │            │            │            │      │電門        │
├──┼──────┼──────┼──────┼───┼──────┤
│三  │九十二年十一│臺北縣新店市│己○○ＬＪ七│甲○○│以自備機車鑰│
│    │月二日某時許│建國路一八七│—二五七號重│      │匙開啟機車電│
│    │            │號前        │機車乙台    │      │門鎖        │
├──┼──────┼──────┼──────┼───┼──────┤
│四  │不詳時間    │臺北縣新店市│唐秀娟ＦＦ五│甲○○│            │
│    │            │北新路、寶橋│—三五○號機│      │            │
│    │            │路口附近    │車車牌乙面  │      │            │
│    │            │            │            │      │            │
├──┼──────┼──────┼──────┼───┼──────┤
│五  │九十二年十一│臺北市杭州南│劉鳳珠Ｚ三—│甲○○│以螺絲起子破│
│    │月四日晚上十│路一段一○五│六七○八號自│      │壞車門      │
│    │一時許      │巷附近      │小客車乙輛、│      │            │
│    │            │            │鋁圈及輪胎  │      │            │
│    │            │            │            │      │            │
├──┼──────┼──────┼──────┼───┼──────┤
│六  │九十二年十一│臺北縣新店市│臺北縣新店市│朱德星│以隨身攜帶之│
│    │月五日零時  │北新路一段四│張南里路口監│甲○○│扳手將鏡頭拆│
│    │            │十五巷二六號│視鏡頭乙具（│      │下          │
│    │            │旁路燈電桿上│廠牌：ＴＡＦ│      │            │
│    │            │            │Ｕ）        │      │            │
├──┼──────┼──────┼──────┼───┼──────┤
│七  │九十二年十一│臺北縣新店市│臺北縣新店市│朱德星│以隨身攜帶之│
│    │月十二日上午│莒光路二九號│下城里路口監│甲○○│扳手將鏡頭拆│
│    │六時四十五分│圍牆旁電桿上│視鏡頭乙具（│      │下          │
│    │            │            │廠牌：ＴＡＦ│      │            │
│    │            │            │Ｕ）        │      │            │
├──┼──────┼──────┼──────┼───┼──────┤
│八  │九十二年十一│臺北市大安區│庚○○ＣＶ—│甲○○│以Ｔ型扳手開│
│    │月二十七日上│新生南路一段│五二九一號自│      │啟車門後再用│
│    │午七時許    │一六五巷五十│小客車之行車│      │六角扳手將行│
│    │            │二號前      │電腦乙具    │      │車電腦拆下再│
│    │            │            │            │      │用鐵剪刀將行│
│    │            │            │            │      │車電腦電線剪│
│    │            │            │            │      │斷         │
└──┴──────┴──────┴──────┴───┴──────┘
附表二
┌──┬────┬────────────────────┬───────┐
│編號│查獲時間│扣案物名稱                              │備註          │
│    │        │                                        │              │
├──┼────┼────────────────────┼───────┤
│一  │九十二年│六角十字扳手、固定扳手、鐵鎚、老虎鉗、固│              │
│    │七月三十│定夾鉗、斜口鉗、尖嘴鉗、木鋸、十字起子、│              │
│    │日晚上八│螺絲起子各一把及鱷魚夾帶線一只、車鑰匙二│              │
│    │時四十分│副、口罩一只、工作手套一副、手指套四十一│              │
│    │        │只                                      │              │
├──┼────┼────────────────────┼───────┤
│二  │九十二年│活動扳手、Ｔ型扳手、多功能起子、斜口鉗子│              │
│    │八月十七│各一把                                  │              │
│    │日晚上十│                                        │              │
│    │一時三十│                                        │              │
│    │分許    │                                        │              │
├──┼────┼────────────────────┼───────┤
│三  │九十二年│機車鑰匙一支、螺絲起子一把              │              │
│    │十一月六│                                        │              │
│    │日晚上十│                                        │              │
│    │時許    │                                        │              │
│    │        │                                        │              │
├──┼────┼────────────────────┼───────┤
│四  │九十二年│活動扳手、自製扳手、鐵剪各一把          │              │
│    │十一月二│                                        │              │
│    │十七日上│                                        │              │
│    │午七時三│                                        │              │
│    │十分許  │                                        │              │
└──┴────┴────────────────────┴───────┘
